# 关于投资产业基金的咨询

提问人：Kreisky 时间：2023-07-06 10:22:30
求教陈版主：
A公司拟投资产业基金合伙企业，具体出资比例及投委会的配置如下：
公司 出资比例 投委会席位
普通合伙人 B1 1% 1
有限合伙人 A 45% 2
有限合伙人 A1 14% 1
有限合伙人 A2 10% 1
有限合伙人 B2 15% 1
有限合伙人 B3 15% 1
合计 100% 7
1 、产业基金的投资方向是与普通合伙人产业相关的方向；
2 、收益分配方式普通合伙人享有15%，有限合伙人85%（按照出资比例分配）；
3 、投资委员会决定公司主要业务投资事项， 7 票中需 5 票通过；
4 、A、A1、A2属于同一控制下企业，A、A1、A2之间无股权关系；普通合伙人B1公司，A集团下（非A公司）持有50%股权；
5 、无一票否决权等其他特殊约定；
求教陈版主，基于上述情况，A公司持有合伙企业是否不需要纳入合并范围？在哪个科目列报更恰当呢？长期股权投资，权益法核算是否可以？

回答人：chenyiwei
要考虑以下问题：
1 、A、A1、A2之间有无一致行动协议或者表决权委托协议，使得A能够实质上掌握4/7的表决权？
2 、该合伙企业的投资方向与A及其所属集团的主营业务或者未来战略发展方向是否直接相关？是否具有协同效应？
3 、普通合伙人（B1）的实际地位，其如何作出相关的投资决策，”普通合伙人B1公司，A集团下（非A公司）持有50%股权“能否做到对B1的共同控制，A与集团下对B1持股50%的成员企业之间有无特殊安排，使得A事实上对B1在投资决策委员会中的表决具有共同控制。